【裁判字號】    92,簡上,212
【裁判日期】    921007
【裁判案由】    違反商標法
【裁判全文】
臺灣桃園地方法院刑事判決                        九十二年度簡上字第二一二號
    上  訴  人  臺灣桃園地方法院檢察署檢察官
    被      告  乙○
右列被告因違反商標法案件，經檢察官聲請簡易判決處刑（聲請案號：九十一年度偵
字第一五五四四號），及移
本院桃園簡易庭九十二年三月十四日第一審判決提起上訴，及移
偵字第七六一二號），本院判決如左：
    主  文
原判決撤銷。
乙○連續明知為意圖欺騙他人，於同一商品，使用相同於他人註冊商標之圖樣之商品
而販賣，處有期徒刑陸月，併科罰金新台幣肆萬元，有期徒刑如易科罰金，罰金如易
服勞役，均以佰元即新台幣玖佰元折算壹日，扣案如附表二編號(1)、(2)、(3)所示之
物均沒收。
    事  實
一、乙○明知如附表一所示之商標均為國際知名品牌，且經商標使用人瑞士商香奈兒
    股份有限公司（下稱香奈兒公司）、法商路易威登馬爾悌耶公司（下稱路易威登
    公司）、義大利商芬蒂艾德有限公司（下稱芬蒂公司）、法商克麗絲汀安多兒股
    份有限公司（下稱克麗絲汀迪奧公司）、德商萬寶龍文具有限公司（下稱萬寶龍
    公司）向經濟部中央標準局（現改制為智慧財產局）申請商標註冊，取得商標專
    用權，分別使用於附表一所示之商品，並均在商標專用期間，詎自民國九十一年
    七月十日起，向年籍不詳綽號「阿其」之「王先生」成年男子，購入仿冒前開商
    標之皮件等商品後，即基於概括犯意，明知為意圖欺騙他人，於同一商品使用相
    同於前開註冊商標之商品，竟在桃園縣桃園市○○路二九一號騎樓擺設攤位，分
    別以新台幣（下同）八百元、五百元、三百五十元、一百元等價格，販賣予不特
    定人，嗣於：(一)九十一年八月十九日十四時，在上址為警查獲，扣得附表二編號
    (1)所示仿冒商品。(二)九十一年八月二十五日十八時許，在上址又為警查獲，扣得
    附表二編號(2)所示之仿冒商品。(三)九十二年三月五日十八時三十分許，在上址，
    再為警查獲，扣得如附表二編號(3)仿冒之商品。
二、案經被害人香奈兒公司、路易威登公司、芬蒂公司、克麗絲汀迪奧公司、萬寶龍
    公司訴由桃園縣警察局桃園分局、龜山分局、新竹縣警察局報請臺灣桃園地方法
    院檢察署檢察官偵查聲請簡易判決處刑及移送併辦。
    理  由
一、訊據被告乙○對於右揭時地販賣仿冒他人商標商品及分別於右揭時地為警查獲之
    事實，均坦承不諱，核與告訴代理人甲○○及證人丙○○、周奇杉等人之指證情
    節相符，並有如附表二所示仿冒告訴人商標商品扣案及查獲時之現場照片在卷可
    佐，而附表一所示之商標均為國際知名品牌，且經商標使用人香奈兒公司等向經
    濟部智慧財產局申請商標註冊，且均在專用期間之事實，亦有商標註冊證在卷可
    稽，而扣案之仿冒商標商品經鑑定結果，確係仿冒商品等情，亦有鑑定書在卷可
    憑，被告明知為意圖欺騙他人於同一商品使用相同於他人註冊商標之圖樣商品而
    販賣之事實，事證明確，犯行堪予認定，應予依法論科。
二、核被告所為，係犯商標法第六十三條之販賣仿冒商標商品罪。被告意圖販賣而陳
    列之行為，為進而販賣之行為所吸收，不另論罪，其先後多次犯行，時間緊接，
    方法相同，顯係基於概括犯意反覆為之，應依刑法第五十六條規定，論以連續犯
    一罪，並加重其刑。檢察官雖未就移送併辦部分（九十一年度偵字第一八三四五
    號、九十二年度偵字第七六一二號）於聲請簡易判決處刑時加以論述，惟併辦部
    分部分與聲請簡易判處刑所載之犯行既有連續犯裁判上一罪關係，為聲請簡易判
    決效力所及，本院自應併予審理。原審對被告論罪科刑，原非無據，惟查，被告
    於九十一年八月十九日、九十一年八月二十五日分別為警查獲，經檢察官偵查聲
    請本院簡易判決處刑及移送併辦後，被告又於原審審理期間之九十二年三月五日
    再因販賣仿冒他人商標商品為警查獲，原審未及斟酌被告第三次查獲前之犯行，
    即有未合，上訴人以原審未及審理上訴併辦部分提起上訴，請求改判，為有理由
    ，應由本院撤銷原判決，自為判決。爰審酌被告犯罪之動機、目的、手段，多次
    販賣犯行對於商標專用權人所為之侵害程度，及其九十一年八月二十五日第二次
    為警查獲後，於警訊時已坦承不再販賣仿冒商品，詎仍不知警惕，一再犯案，蔑
    視法律之心態，實有可議，及其犯後坦承犯行，態度尚可等一切情狀，量處如主
    文所示之刑，並就所宣告之有期徒刑及罰金刑分別諭知易科罰金及易服勞役之折
    算標準。扣案附表二編號(1)、(2)、(3)所示之仿冒他人商標商品為被告販賣之物，
    應依商標法第六十四條規定宣告沒收。
據上論斷，應依刑事訴訟法四百五十五條之一第三項、第三百六十九條第一項前段、
第三百六十四條、第二百九十九條第一項前段，商標法第六十三條、第六十四條，刑
法第十一條前段、第五十六條、第四十一條第一項前段、第四十二條第二項，罰金罰
鍰提高標準條例第二條，現行法規所定貨幣單位折算新台幣條例第二條，判決如主文
。
本案經檢察官郭靜文到庭執行職務。
中      華      民      國      九十二      年    十      月    七      日
                                臺灣桃園地方法院刑事第九庭
                                    審判長法  官 林明洲
                                          法  官 林春鈴
                                          法  官 黃斯偉
右正本證明與原本無異。
不得上訴。
                                          書記官 李珈慧
中     華       民      國      九十二      年    十      月    八      日


司法院資訊處製作；財團法人民間司法改革基金會備份。
